【裁判字號】    95,聲,1004
【裁判日期】    950731
【裁判案由】    返還提存物
【裁判全文】
臺灣桃園地方法院民事裁定              95年度聲字第1004號
聲  請  人  甲○○
相  對  人  乙○○
上列當事人間聲請返還提存物事件，本院裁定如下：
    主  文
聲請人依本院九十四年度裁全字第六三一一號民事裁定所提存本
院九十四年度存字第三八五七號提存事件之擔保金即面額共新台
幣貳佰萬元之臺灣銀行無記名可轉讓定期存單貳張（面額新台幣
壹佰萬元各壹張，號碼：C007590A、C007591A）准予返還。
    理  由
一、聲請意旨略以：聲請人因清償債務假扣押事件，前依本院94
    年度裁全字第6311號民事裁定，為擔保對相對人財產之假扣
    押強制執行，曾向本院提存如主文所示面額共新台幣（下同
    ）200 萬元之台灣銀行可轉讓定期存單2 張為擔保金，以本
    院94年度存字第3857號提存事件提存在案。惟因兩造間之本
    案訴訟即本院95年度重訴字第5 號清償債務事件業經判決聲
    請人敗訴確定，聲請人亦撤回本院94年度執全字第3257號系
    爭假扣押事件之強制執行聲請，並委請律師發函催告相對人
    如因系爭假扣押之強制執行受有損害，應於收到通知後20日
    內對系爭擔保金行使權利，相對人已於民國95年6 月15日收
    受上開通知，然逾期仍未行使權利，為此依民事訴訟法第10
    4 條第1 項規定，聲請返還系爭提存物等語。
二、按訴訟終結後，供擔保人證明已定20日以上之期間，催告受
    擔保利益人行使權利而未行使，或法院依供擔保人之聲請，
    通知受擔保利益人於一定期間內行使權利並向法院為行使權
    利之證明而未證明者，法院應依供擔保人之聲請，以裁定命
    返還其提存物或保證書。前開規定，於其他依法令供訴訟上
    之擔保者，準用之。民事訴訟法第104 條第1 項第3 款、第
    106 條前段分別定有明文。又假扣押裁定如經撤銷或不得再
    據以聲請法院強制執行，則假扣押執行之執行名義失其存在
    ，執行程序隨之終結，債務人如受有損害，可於債權人催告
    所定至少20日之期間內行使權利，應足保護擔保利益人之權
    利，因此所謂訴訟終結，宜從廣義解釋，包括撤銷假扣押裁
    定及撤回假扣押之強制執行，或僅撤回假扣押之強制執行，
    而致執行程序終結在內。
三、經查聲請人為擔保對相對人財產假扣押之強制執行，曾依本
    院94年度裁全字第6311號民事裁定，向本院以94年度存字第
    3857號提存事件提存如主文所示面額共200 萬元之台灣銀行
    可轉讓定期存單2 張為擔保金，並以本院94年度執全字第32
    57號假扣押強制執行事件，對相對人之財產實施假扣押在案
    。嗣聲請人於95年6 月15日具狀向本院民事執行處撤回前開
    假扣押事件之強制執行而訴訟終結後，再委請律師發函通知
    受擔保利益人即相對人如因系爭假扣押之強制執行受有損害
    ，應於該通知送達後於20日內就系爭擔保金行使權利，相對
    人已於同年月15日收受前開催告通知，然迄今仍未行使權利
    之事實，業據聲請人提出本院94年度存字第3857號提存書、
    94年度裁全字第6311號、執行命令、律師函、掛號郵件收件
    回執各1 件為證，核屬相符，復經本院依職權調閱上開卷宗
    查對無誤，並查明相對人迄未對聲請人提起訴訟、聲請支付
    命令或調解乙節屬實，有本院民事科查詢簡答表2 張及台灣
    苗栗地方法院函1 件在卷可稽，自堪信聲請人之主張為真實
    。從而聲請人聲請發還擔保金，合於前開法律規定，應予准
    許。
四、依民事訴訟法第106 條前段、第104 條第1 項第3 款，裁定
    如主文。
中    華    民    國    95    年    7     月    31    日
                  民事第三庭    法  官  林雯娟
以上正本係照原本作成
如對本裁定抗告須於裁定送達後10日內向本院提出抗告狀，並應
繳納抗告裁判費新台幣1,000 元。
中    華    民    國    95    年    8     月    1     日
                            書記官  劉彩華


司法院資訊處製作；財團法人民間司法改革基金會備份。
